sl-SI: Predviden namen uporabe krompirja: Uživanje (svež); Zamrznjen in predelan; Semenski (za sajenje); Drugo
tr: Patatesin kullanım amacı: Yemelik (taze); Dondurulmuş işlenmiş; Tohumluk (dikim); Diğer
sv: Avsedd användning för potatis: Äta (färsk); Frysta bearbetade; Utsäde (plantering); Annat
bg-BG: Предназначение на картофите: За консумация (пресни); Замразени полуготови; За посев (засаждане); Друго
zh-TW: 馬鈴薯預定用途: 食用 (生鮮); 冷凍加工; 種薯 (種植); 其他
el: Προβλεπόμενη χρήση της πατάτας: Βρώσιμες (φρέσκες); Κατεψυγμένες επεξεργασμένες; Πατατόσπορος (φύτευση); Άλλο
ja: ジャガイモの用途: 生食用; 冷凍加工用; 種芋用; その他
nb: Tiltenkt bruk for potet: Spising (fersk); Frossen bearbeidet; Settepotet (planting); Annet
hr-HR: Namjena krumpira: Za jelo (svježi); Zamrznuti prerađeni; Sjemenski (za sadnju); Ostalo
pl: Zamierzone zastosowanie ziemniaków: Do spożycia (świeże); Przetworzone mrożone; Sadzeniaki; Inne
th: วัตถุประสงค์การใช้งานของมันฝรั่ง: รับประทาน (สด); แช่แข็งแปรรูป; เมล็ดพันธุ์ (สำหรับปลูก); อื่นๆ
de: Vorgesehene Verwendung der Kartoffeln: Verzehr (frisch); Tiefgefroren, verarbeitet; Saatgut (Pflanzen); Sonstige
ro-RO: Utilizarea preconizată a cartofilor: Consum (proaspeți); Procesați congelați; Sămânță (plantare); Altele
ru: Назначение картофеля: Употребление в пищу (свежий); Замороженный полуфабрикат; Семенной (для посадки); Другое
zh-CN: 土豆预期用途: 食用（新鲜）; 冷冻加工; 种子（种植）; 其他
pt-PT: Utilização prevista da batata: Consumo (fresca); Processada congelada; Semente (plantação); Outro
da: Tilsigtet kartoffelanvendelse: Spisekartofler (friske); Frosne, forarbejdede; Læggekartofler; Andet
fr: Usage prévu des pommes de terre: Consommation (fraîches); Transformées surgelées; Semence (plantation); Autre
vi: Mục đích sử dụng của khoai tây: Ăn (tươi); Chế biến đông lạnh; Hạt giống (để trồng); Khác
fi: Perunan käyttötarkoitus: Ruokaperuna (tuore); Pakastejaloste; Siemen (istutus); Muu
hu: Burgonya tervezett felhasználása: Étkezési (friss); Fagyasztott, feldolgozott; Vetőburgonya (ültetésre); Egyéb
cs: Zamýšlené použití brambor: Konzumní (čerstvé); Zpracované mražené; Sadbové; Jiné
pt-BR: Batata uso pretendido: Consumo (in natura); Processada congelada; Semente (plantio); Outros
es: Uso previsto de las papas: Consumo (fresco); Procesado congelado; Semilla (plantación); Otro
sk-SK: Zamýšľané použitie zemiakov: Na konzumáciu (čerstvé); Mrazené polotovary; Na sadbu; Iné
en: Potato intended use: Eating (fresh); Frozen processed; Seed (planting); Other
it: Uso previsto della patata: Consumo (fresche); Lavorate surgelate; Seme (da semina); Altro
nl: Aardappel beoogd gebruik: Consumptie (vers); Bevroren verwerkt; Pootaardappelen (planten); Overig
ko: 감자의 용도: 식용(생감자); 냉동 가공용; 씨앗용(파종); 기타
lt-LT: Bulvių paskirtis: Vartoti šviežias; Šaldytos perdirbtos; Sėklinės (sodinimui); Kita